最高法院刑事判決　　　　　　九十六年度台上字第一三八八號
上　訴　人　乙○○
選任辯護人　江信賢律師
　　　　　　蔡麗珠律師
上　訴　人　丙○○
選任辯護人　賴鴻鳴律師
　　　　　　黃俊達律師
　　　　　　莊信泰律師
上　訴　人　戊○○
　　　　　　丁○○
上列上訴人等因擄人勒贖等罪案件，不服台灣高等法院台南分院
中華民國九十五年十一月九日第二審判決（九十五年度上訴字第
六四○號，起訴案號：台灣台南地方法院檢察署九十四年度偵字
第四六五八、四六六二、四七一七、六一七三、六二一五、九三
○八號、營偵字第八五六號），提起上訴，本院判決如下：
    主  文
原判決關於乙○○未經許可持有手槍部分撤銷，發回台灣高等法
院台南分院。
其他上訴駁回。
    理  由
壹、撤銷發回部分：
本件原判決認定：上訴人乙○○於民國九十三年十一月間，與張
錫銘（另案審理）於嘉義縣水上鄉寬士村崎子頭十之一七六號租
屋藏匿，張錫銘於同月間某日將克拉克制式手槍一枝（槍枝管制
編號0000000000；彈匣內至少裝填子彈一顆）交給上
訴人乙○○，乙○○自該時起，即未經許可而持有之。嗣於同年
十二月十八日上午，經警據報於台南縣「尖山埤水庫」附近工寮
內，查扣如原判決附表二所示之物等情。因而維持第一審關於論
上訴人乙○○以未經許可持有手槍罪，處有期徒刑伍年貳月，併
科罰金新台幣拾萬元，並諭知罰金易服勞役之折算標準，扣案制
式手槍壹把（槍枝管制編號0000000000；含彈匣壹個
）、子彈壹顆均沒收部分之判決，駁回上訴人乙○○及檢察官在
第二審之此部分上訴。固非無見。
惟查：（一）有罪判決書記載之事實，為判斷其適用法令當否之
準據，法院應將依職權認定與論罪科刑有關之事項，翔實記載，
然後於理由內逐一說明其憑以認定之證據，並使事實認定與理由
說明，互相適合，方為合法。倘若事實認定與理由說明，不相一
致，或事實或理由之記載，前後齟齬，按諸刑事訴訟法第三百七
十九條第十四款後段規定，均屬判決理由矛盾之當然違背法令。
原判決事實三認定：上訴人乙○○係於九十三年十一月間某日起
即持有上開槍枝、子彈等情。惟原判決事實另記載：上訴人乙○
○於九十四年四月八日凌晨六時為警緝獲；而上開槍枝（原判決
附表三所示）係張錫銘於九十四年七月十三日上午為警逮捕時所
扣得（原判決第十一頁第六、七、十六、十七行）。是上訴人乙
○○非法持有上開槍、彈之犯行，究係迄於何時？又張錫銘何以
交付槍枝、子彈予上訴人乙○○？二人間就此部分有無共犯之關
係？原判決均未明白認定，詳細說明，已有疏漏。又原判決理由
雖採張錫銘證稱：「九十三年十一月到水上鄉那邊，才將槍交給
乙○○」、「是交克拉克手槍，子彈幾發忘記」、「交給乙○○
的槍係九十四年七月十三日被逮捕所扣案之克拉克手槍，交槍時
彈匣內確有子彈，裝幾顆則不知道，另九十三年十二月十八日乙
○○丟槍後隔兩天便找回來還我」等語，為判決之基礎（原判決
第二十八頁第九至十四行），然又引用上訴人乙○○所供：「九
十三年十二月十八日張錫銘有交手槍給我」、「九十三年十二月
十八日在嘉義縣水上鄉張錫銘交手槍給我，但我沒有拿，到台南
縣尖山埤時才拿手槍，後來因警察追捕，把手槍丟在竹林裡」云
云（原判決第二十七頁倒數第二、三行、第二十八頁第五至八行
）為所憑之證據，對張錫銘究於何時交付槍、彈予上訴人乙○○
，所引證據前後齟齬，原審未予釐清，即行判決，自有判決理由
矛盾之當然違背法令。上訴人乙○○就此部分之上訴意旨執以指
摘，非無理由。應認原判決關於上訴人乙○○未經許可持有手槍
部分，有撤銷發回之原因。基於審判不可分原則，原判決理由乙
之二之（一）之（Ⅳ）就上訴人乙○○不另為無罪諭知部分（原
判決第二十九、三十頁），應併予發回。
貳、上訴駁回部分
一、乙○○、丙○○、丁○○、戊○○擄人勒贖部分
按刑事訴訟法第三百七十七條規定，上訴於第三審法院，非以判
決違背法令為理由，不得為之。是提起第三審上訴，應以原判決
違背法令為理由，係屬法定要件。如果上訴理由狀並未依據卷內
訴訟資料，具體指摘原判決不適用何種法則或如何適用不當，或
所指摘原判決違法情事，顯與法律規定得為第三審上訴理由之違
法情形，不相適合時，均應認其上訴為違背法律上之程式，予以
駁回。本件原判決維持第一審關於論上訴人乙○○以共同意圖勒
贖而擄人罪，處有期徒刑柒年陸月；論上訴人即被告戊○○以幫
助共同意圖勒贖而擄人罪，處有期徒刑壹年拾月部分之判決，駁
回上開上訴人等二人及檢察官在第二審之此部分上訴；撤銷第一
審關於上訴人丙○○幫助擄人勒贖部分之科刑判決，及上訴人丁
○○被訴意圖勒贖而擄人部分之無罪判決，改判論上訴人丙○○
以共同意圖勒贖而擄人罪，處有期徒刑捌年；上訴人丁○○以幫
助共同意圖勒贖而擄人，累犯罪，處有期徒刑貳年貳月。就上訴
人乙○○部分：係依憑上訴人乙○○之部分自白（供承：張錫銘
出錢買四五二五—ＪＢ廂型車，由我使用，九十三年七月十二日
下午九時，張錫銘等四人開車到台南市鄭進富的當舖開槍縱火當
天，是我和楊尚書二人在山上，但我不敢靠近他，楊尚書當時眼
睛被用衛生紙和膠帶矇住，手用手銬銬著，頭戴耳機，腳用鐵鍊
鎖住，鎖在工寮的房間內等語），證人張錫銘（證稱：買廂型車
給乙○○使用，並有綁架楊尚書勒贖，及叫乙○○上山煮東西供
渠等食用，有告訴乙○○有綁一個肉票在工寮，及交代他幫忙看
肉票，取得贖金後拿新台幣《下同》五十萬元給乙○○云云）、
林國忠（證謂：伊有參與綁架楊尚書，乙○○與曾瑞彬在山上看
管楊尚書，未威脅乙○○不得離開等語）、被害人楊尚書（證述
被綁架勒贖之情形）等人之證言等證據資料而為論斷，已詳敘其
所憑之證據及認定之理由。而以上訴人乙○○否認擄人勒贖，辯
稱：張錫銘等人綁架楊尚書，並予勒贖之事伊並不知情，伊僅在
綁架楊尚書期間煮飯給張錫銘等人吃，因張錫銘不讓伊離開，所
以伊即留在達邦山區藏匿處，另九十四年七月十二日伊未參與看
守楊尚書，事後也沒有分到五十萬元云云，為卸責之詞，張錫銘
、林國忠事後翻異前詞，為有利於上訴人乙○○之供證，意在迴
護，均不足採，於理由依憑調查所得之證據詳加指駁；並說明：
（一）張錫銘除購車予上訴人乙○○使用外，並與乙○○共同逃
亡藏匿約五個月之久，顯示二人有深厚之信賴關係，而上訴人乙
○○於九十三年七月七日，因右手腕肌腱囊腫至財團法人嘉義基
督教醫院門診，並於當日施行切除手術，嗣於同月九日再門診治
療，理應在家休養，況同年七月二日敏督利颱風來襲，阿里山區
泥濘坍方，苟無特別情狀，何需抱病且冒山路危險前往達邦山區
藏匿處？足認上訴人乙○○係經張錫銘通知後遵示上山。（二）
上訴人乙○○在張錫銘綁架楊尚書後，欲下山另找人尋仇之際，
上山看管楊尚書，事後又從張錫銘處分得五十萬元贖金，其就張
錫銘對楊尚書擄人勒贖犯行，有犯意聯絡及行為分擔，足以認定
之理由。就上訴人丙○○部分：係依憑上訴人丙○○之部分自白
（供稱：在台南縣六甲鄉南元農場後山產業道路換車時，有看見
張錫銘將一名臉被蒙住的男子推上車，押進廂型車等語）、證人
林泰亨（證以：我們自新營下交流道並往新營郊區行駛，至郊區
和丙○○所開的九人座廂型車會合，于國柱被張錫銘帶上那部Ｔ
Ｋ─二五二二車載走，我和李再乾、甲○○、丙○○等人乘０一
二七─ＫＬ的車子離開；丙○○有看到于國柱，于國柱有上手銬
云云）、甲○○（證陳：押于國柱上車後，我們行駛到新營交流
道經過太子宮、柳營到六甲工研院附近，丙○○開一部九人坐的
廂型車，停在路邊等我們，我們叫他開車跟著到南元農場和佛山
附近的產業道路，張錫銘將于國柱帶到該廂型車後座；張錫銘原
叫我往六甲仙公廟的方向行駛，車子快到工研院時張錫銘說他有
叫丙○○在那裡等，叫我將車轉回，並叫丙○○開車跟在我們後
面走，行駛到南元農場後面停車，張錫銘叫我們將車上的東西搬
到丙○○車上，張錫銘帶于國柱上丙○○所開的九人坐的廂型車
等語）、李再乾（證稱：綁架于國柱後，我們就從新營交流道下
，經過太子宮，沿路走產業道路到柳營鄉果毅後山，就看到丙○
○駕駛ＴＫ─二五二二號車在該處等候；九十四年三月十九日上
午，甲○○、丙○○和張錫銘早就談好了云云），及張錫銘（證
謂：丙○○開車在中研院等候是我交待的、丙○○將車開來跟我
併排，將于國柱移到另一部車上去，有叫丙○○寄恐嚇信等語）
等人之證言，卷附汽車過戶登記書（證明張錫銘於九十四年三月
二十日綁架于國柱前三天，即託丙○○購買ＴＫ─二五二二號廂
型車）等證據資料而為論斷，已詳敘其所憑之證據及認定之理由
。而以上訴人丙○○否認與張錫銘共同綁架于國柱勒贖，辯稱：
張錫銘等綁架于國柱並予勒贖之事伊並不知情，張錫銘亦未指示
伊駕駛ＴＫ─二五二二號廂型車在中途接應，伊駕駛該車在南元
農場附近等候，係要載回甲○○，至于國柱在中途換車，改乘伊
原駕駛之ＴＫ─二五二二號廂型車，伊亦不知道等語，為無足取
，於理由內依憑調查所得之證據詳加指駁；並說明：上訴人丙○
○受張錫銘之託購買ＴＫ─二五二二號廂型車，張錫銘均未曾使
用該車，卻於購車後三天指示上訴人丙○○於九十四年三月二十
日傍晚，駕該車至台南縣六甲鄉工研院旁之廟邊等候，又上訴人
丙○○於上揭時地見到張錫銘時，以「按喇叭」、「示意」之方
式表達，旋即駕車尾隨張錫銘所乘之０一二七─ＫＬ號休旅車，
足見上訴人丙○○與張錫銘等早已謀議決定連絡之方式，故其開
車等候之任務係在於「接應」張錫銘等人，且上訴人丙○○於接
應時，確目睹張錫銘「有綁一個人」，且以其所駕ＴＫ─二五二
二號車輛與張錫銘乘坐之０一二七─ＫＬ號車輛交換，以掩護０
一二七─ＫＬ號車輛遭警追躡，避免被逮捕之危險，上訴人丙○
○對張錫銘等人綁架于國柱擄人勒贖之犯罪事實，既事先謀議，
並於途中接應，分擔綁架行為，嗣又遠到東山郵筒投遞勒贖信函
，參與犯罪構成要件之行為，應負共同正犯之責之理由。就上訴
人丁○○部分：係依憑上訴人丁○○之部分自白（供陳：「九十
四年三月二十一日戊○○打電話給我，說張錫銘又回工寮工作…
…四月一日，我才又跟戊○○一同上山找張錫銘……四月七日晚
上戊○○打電話告訴我張錫銘綁的人跑掉了，現在出事了，過不
久戊○○又打電話要我到派出所看看有沒有什麼情形，並交待我
開車到楠西鄉密枝村載他」、「三月底四月初，我有再去山上一
次，當時戊○○邀我一起去，他跟我說張錫銘好像抓人去山上」
、「戊○○在四月七日當晚打通電話給我，第一通說他們的董仔
（指于國柱）跑掉了，第二通說要我到派出所去看看，第三通說
要我去載他」、「我有去看張錫銘四、五次……三月底四月初我
再上去，我看到張錫銘和阿呆，戊○○有告訴我說張錫銘綁一個
人在山上」、「我上山時都會帶檳榔、茶葉和便當去給張錫銘」
等語），證人張錫銘（證以：我有告訴戊○○、丁○○、葉俊良
說我有帶一個董仔放在樹林內，我若拿到錢會拿一些給他們；戊
○○、丁○○、葉俊良等人有提供住的地方和幫我準備吃的；丁
○○會上來，會帶烤肉東西，會跟葉俊良一起來陪我聊天；九十
四年四月七日，我有拜託戊○○打電話給丁○○，叫他去派出所
看，當晚十二時，我收到丁○○的電話說派出所那邊有狀況云云
）、林泰亨（證稱：隔天，張錫銘就開廂型車連同于國柱載我上
山，上山後我在工寮，戊○○、丁○○、丙○○都有到工寮等語
）、戊○○（證謂：于國柱被押期間，與丁○○、丙○○供應食
物給張錫銘等語）等人之證言等證據資料，而為論斷，已詳敘所
憑之證據及認定之理由。而以上訴人丁○○所辯：張錫銘擄人勒
贖部分，伊不知情，亦未參與等語，及張錫銘事後翻異前詞改稱
：丁○○不知情云云，係卸責及迴護之詞，均無足採，已依憑卷
證資料，在理由內詳加指駁；並說明：于國柱遭張錫銘拘禁於梅
園藏匿處期間，上訴人丁○○雖未參與綁架、拘禁被害人于國柱
或謀議分贓等行為，惟其容任張錫銘拘禁于國柱於其梅園藏匿處
，提供餐點給張錫銘、于國柱食用，于國柱逃離後，並到派出所
查看情況，顯出於幫助張錫銘等人擄人勒贖之犯意，對張錫銘等
人擄人勒贖行為事中予以助力，其以幫助之意思參與犯罪構成要
件以外之行為，應係張錫銘等人共同擄人勒贖行為之幫助犯之理
由。就上訴人戊○○部分：係依憑上訴人戊○○之部分自白（供
承：張錫銘說帶一個朋友回來，我有問他那個人是誰，他沒有直
接說，只說是一個「董」的，我心裡想說可能是他綁架來的、我
們三個人在工寮吃，吃完後，張錫銘再一個人帶飯給人質吃、我
心裡知道他有綁人，但不敢多問、張錫銘拿二次一萬元及一次三
萬元給我，叫我幫他買菜及日常用品，于國柱於九十四年四月七
日晚上，趁機逃離後，我撥打電話要丁○○到派出所看看情形回
報等語），證人張錫銘（於偵查及原審中供證：將于國柱綁架到
楠西的工寮，我有告訴戊○○、丁○○、葉俊良說我帶一個「董
仔」放在樹林內，我若拿到錢，會拿一些給他們、是戊○○準備
給我們吃的、綁架于國柱回楠西後，戊○○就與林泰亨見面，並
知道我押人質，過一、二天，我拿五萬元給戊○○購買搭建藏匿
人質之帳棚、木板、鐵線、鐵鍊等用具……並用鐵鍊將人質雙腳
綁住再拉綑在樹頭上……期間都是由戊○○負責提供食物云云）
、林泰亨（證述：綁架于國柱後，戊○○等負責買吃的、用的東
西云云）、丁○○（證謂：于國柱逃離後，伊有打電話給戊○○
，囑其至派出所查探情形等語）等人之證言等證據資料，而為論
斷，已敘明其所憑之證據及認定之理由。而以上訴人戊○○否認
犯罪，辯稱：張錫銘綁于國柱並予勒贖之事伊並不知情，于國柱
被張錫銘關在伊果園之汽車、帳棚、工寮內，伊都沒有碰過面，
于國柱吃的飯都是張錫銘自己拿過去給他吃的等語，係卸責之詞
，不足採信，已依憑卷證資料，在理由內詳加指駁；並說明：上
訴人戊○○既明知張錫銘綁架于國柱並拘禁於山上，除每日提供
飲食及日常用品外，復幫其購買搭建藏匿人質之帳棚、木板、鐵
線、鐵鍊等用具，使張錫銘得以用鐵鍊將人質于國柱雙腳綁住，
再拉綑在樹頭上，雖未參與綁架、拘禁被害人于國柱或謀議分贓
等行為，惟其供給飲食、提供器械，使張錫銘拘禁于國柱於其梅
園藏匿處，於于國柱逃離後，並打電話囑丁○○前往到派出所查
看情況，顯出於幫助張錫銘等人擄人勒贖之犯意，對張錫銘等人
擄人勒贖行為，予以助力，其以幫助之意思參與犯罪構成要件以
外之行為，係張錫銘等人共同擄人勒贖行為之幫助犯之理由。經
核原判決關於上訴人等四人擄人勒贖部分，並無足以影響判決結
果之違背法令情形存在。乙○○上訴意旨略稱：原判決認定張錫
銘等人擄人勒贖之情節，係在九十三年六月中旬後，然卻認上訴
人乙○○於九十三年四月起藏匿人犯張錫銘等人，所認事實及理
由前後矛盾；丙○○上訴意旨略以：（一）依原判決理由，無法
發現上訴人丙○○確知有擄人勒贖之犯罪行為，亦未見有謀議，
且上訴人本即有藏匿人犯之犯行，寄信、物資之資助使之隱蔽，
究係擄人勒贖或藏匿人犯之行為，未見原判決說明。（二）原判
決對上訴人何時、何地、如何參與謀議，謀議內容為何，均付之
闕如，事實不明，即屬違背法令。（三）依共同被告林泰亨、張
錫銘、甲○○於第一審之證言，均足認上訴人丙○○與張錫銘甚
為疏遠，並無犯意連絡。原判決對此有利於上訴人之證據未說明
不採之理由，理由顯有未備。（四）上訴人丙○○於原審已辯稱
：於警詢中係好像看到有一名男子被綁架云云，並非「有看到」
，原審對此未播放錄音帶詳予調查，亦屬違法；丁○○上訴意旨
略謂：（一）依張錫銘、林泰亨所證，上訴人丁○○於其綁架于
國柱期間，均未為張錫銘等人提供食物及日常用品，不能以之前
提供飲食即認有幫助擄人勒贖之犯行。且上訴人丁○○並不知張
錫銘有綁架于國柱之行為，自無幫助之犯意及行為。（二）戊○
○打電話要上訴人丁○○至派出所打探消息，係發生在于國柱逃
跑後，亦難以此認上訴人丁○○早已知悉張錫銘綁架之事，亦不
能以林泰亨證述丁○○有到工寮，而為不利於上訴人之推論。（
三）原判決以戊○○於第一審供稱：于國柱被押期間，與丁○○
、丙○○供應食物給張錫銘云云，而為不利於上訴人丁○○之認
定，然遍查全卷，戊○○並無如此之供述，足見原判決所憑證據
，與卷內資料不相適合；戊○○上訴意旨則稱：（一）上訴人戊
○○於原審即具狀主張偵查中之供述並非原意，並聲請勘驗錄音
帶，原審未予置理，自有判決不備理由之違誤，且縱依偵查中之
供述，亦僅懷疑張錫銘綁架肉票回來，上訴人提供食物，並不該
當幫助擄人勒贖犯行。（二）上訴人戊○○並不知悉張錫銘綁架
于國柱之事，此由張錫銘、葉俊良、林泰亨之證言可知，原判決
對此有利於上訴人戊○○之證據未敘明不採之理由，亦屬判決不
備理由。（三）原審採張錫銘、林泰亨之警詢供陳作為認定事實
之依據，惟其二人之上開陳述，乃審判外之陳述，原審未查明是
否符合刑事訴訟法第一百五十九條之一至第一百五十九條之五之
例外規定，採證自難認適法各等語。惟查：（一）按證據之取捨
、證據證明力之判斷，及事實有無之認定，為事實審法院之職權
，苟其取捨判斷與認定，並不違背論理法則及經驗法則，即不容
任意指為違法。又證人之陳述部分前後不符，或相互間有所歧異
時，究竟何者為可採，法院仍得本其自由心證予以斟酌，非謂一
有不符或矛盾，即應認其全部均為不可採信。而原判決採信同一
被害人或證人之部分證言時，當然排除其他部分之供詞或證言，
縱未於判決理由內說明捨棄他部分供詞或證言之理由，仍於判決
本旨不生影響，此與判決理由不備之情形迥異。原判決就其依憑
前述證據資料，認定上訴人乙○○、丙○○分別共同擄人勒贖及
丁○○、戊○○幫助擄人勒贖之犯罪行為，已明確認定詳為記載
，並敘明得心證之理由，所為論斷核與證據法則並無違背。而丙
○○上訴意旨所列林泰亨、張錫銘、甲○○於第一審之證言，經
查並不足資以推翻原判決依據上開證據而為不利於上訴人丙○○
之認定。原判決未予論列，尚難指為違法。又原判決引用上訴人
戊○○偵查中之自白作為證據（原判決第四十二頁第三至七行）
，雖於原審上訴人戊○○之辯護人具狀辯稱：此部分與上訴人戊
○○之原意不符云云。然於原審審判期日，經審判長提示上訴人
戊○○於警詢、偵查及法院審理中之供陳以踐行調查證據程序時
，上訴人戊○○陳明：「警詢有些話有出入，其他實在」（原審
卷第一二七頁），足見原審辯護人及上訴意旨空言上訴人戊○○
偵查中之供陳非其原意云云，已嫌無據，原審引用資為判決之基
礎，亦難認有背於證據法則。另卷查戊○○經第一審法院訊以「
于國柱被扣押期間是否與丁○○、丙○○他們提供食物給張錫銘
他們」答稱：「有的」（第一審卷第五十八頁）。丁○○上訴意
旨稱遍查全卷，戊○○並無此部分之供述云云，顯然並非依卷內
資料而為具體指摘，自非上訴第三審之適法理由。（二）有罪判
決所用以證明同一事實內容之證據，如有二種以上，而其中一種
之證據縱有違證據法則，或其內容及證明力尚有疑義，然如除去
該部分，綜合案內其他證據，仍應為同一事實之認定者，則原審
對該證據未進一步究明其內容之真實性，此項程序上之違誤並不
影響於判決結果，即不得指有調查職責未盡及判決理由不備或矛
盾之違法。查原判決認定上訴人丙○○有本件之犯行，並非專以
上訴人丙○○警詢中所供：我在二十日十八時左右見到張錫銘後
，才知道張錫銘有綁架一名男子，該男子當時雙眼被矇住，雙手
被帶上手銬之自白，為主要證據；就上訴人戊○○犯行之認定，
亦非專以張錫銘、林泰亨此部分之警詢供陳為主要證據，縱分別
除去丙○○之上開自白及張錫銘、林泰亨之警詢供陳，綜合案內
其他所有之證據資料，仍應為同一事實之認定，並不影響於原判
決之主旨，按之刑事訴訟法第三百八十條規定，仍不得執為上訴
第三審之合法理由；其餘上訴意旨，則置原判決明白論斷於不顧
，對原審採證認事之職權行使，徒以自己之說詞，泛指其為違法
，並為單純事實上之爭執，難認已符合首揭法定第三審上訴之要
件，其上訴均違背法律上之程式，應予駁回。
二、乙○○、丙○○、戊○○、丁○○藏匿人犯部分
按刑事訴訟法第三百七十六條所列各罪之案件，經第二審判決者
，不得上訴於第三審法院，法有明文。本件上訴人乙○○、丙○
○、戊○○、丁○○等所犯藏匿人犯部分，原審係依刑法第一百
六十四條第一項論處罪刑，核屬刑事訴訟法第三百七十六條第一
款之案件。依上開說明，既經第二審判決，即不得上訴於第三審
法院，上訴人一併提起上訴，其此部分上訴亦不合法，均應予駁
回。
據上論結，應依刑事訴訟法第三百九十七條、第四百零一條、第
三百九十五條前段，判決如主文。
中　　華　　民　　國　九十六　年　　三　　月   十六   日
                      最高法院刑事第五庭
                          審判長法官  林　增　福
                                法官  邵　燕　玲
                                法官  張　清　埤
                                法官  陳　世　雄
                                法官  蔡　國　在
      本件正本證明與原本無異
                                      書  記  官
中　　華　　民　　國　九十六　年　　三　　月  二十一  日
                                                  H
